【裁判字號】    91,上易,2554
【裁判日期】    920623
【裁判案由】    竊盜
【裁判全文】
臺灣高等法院刑事判決                          九十一年度上易字第二五五四號
    上  訴  人
    即  被  告    庚○○冒名.
    指定辯護人  本院公設辯護人   己○○
右上訴人因竊盜案件，不服臺灣臺北地方法院九十一年度易緝字第一一二號，中華民
國九十一年八月十三日第一審判決（起訴案號：臺灣臺北地方法院檢察署八十七年度
偵字第一０九四三號），提起上訴，本院判決如左：
    主  文
原判決撤銷。
庚○○（冒名吳志暉）意圖供行使之用，而偽造有價證券，累犯，處有期徒刑肆年。
如附表一編號七所示之支票參紙及扣案如附表二所示之物均沒收。
    事  實
一、庚○○曾因竊盜及脫逃案件，經分別判處有期徒刑一年十月及四月，定執行刑有
    期徒刑二年確定，於民國八十二年一月四日執行完畢在案。復基於意圖為自己不
    法所有之概括犯意，自八十六年十月間某日起，連續攜帶附表二所示己有客觀上
    對人之生命、身體有危害而足以供凶器使用之榔頭、活動板手、螺絲起子、尖嘴
    鉗、美工刀、鉗子、剪刀、鐵鉤等凶器為工具，乘公司行號無人上班之際侵入行
    竊（竊盜之時間、地點、被害人、竊得財物，詳如附表一編號一、二所示），其
    中於附表一編號七之盜所，見被害人之印章置於該處，竟取印章盜蓋於支票發票
    人欄後，填寫日期、金額接續而偽造該三張支票（如附表三），得手後留為己用
    ；且基於相同之概括犯意，於八十七年五月二十九日上午八時三十五分許，在台
    北火車站第三月台五車處，趁戊○○欲上火車人潮擁擠之際，竊取戊○○所有如
    附表一編號三所示之物，戊○○於上車後隨即發現遭竊，立即告知其配偶黃正忠
    ，經黃正忠上前盤問庚○○要求返還財物，而當場報警查獲。庚○○於同日在台
    灣省鐵路警察局製作筆錄及臺灣台北地方法院檢察署偵訊時，為掩飾真實身分圖
    免刑責，竟另行起意，冒用「吳志暉」之名義在警訊筆錄及偵訊筆錄上偽造「吳
    志暉」之署押共三枚，足生損害於吳志暉及偵查機關對於被告身分認定之正確性
    （偽造文書部分尚未據檢察官起訴）。庚○○於八十七年五月二十九日經檢察官
    偵訊釋回後，仍賡續前開概括犯意，攜帶附表二所示己有客觀上對人之生命、身
    體有危害而足以供凶器使用之工具，乘公司無人上班之際侵入行竊（竊盜之時間
    、地點、被害人、竊得財物，詳如附表一編號四至八所示）。嗣於八十七年八月
    二十七日凌晨一時五十分許，在桃園縣中壢市○○路○段六十巷口，經警查獲，
    並扣得供犯罪所用如附表二所示之物及如附表一編號七所示之支票參紙。
二、案經台灣省鐵路警察局移送臺灣臺北地方法院檢察署檢察官偵查起訴及臺灣桃園
    地方法院檢察署移送併辦。
    理  由
一、訊據被告庚○○對於前揭竊盜犯罪事實均坦承不諱，核與證人辛○○、壬○○、
    乙○○、丙○○、戊○○、甲○○、癸○○、丁○○於警訊所證述之失竊情節，
    並有如附表二所示之作案工具扣案及贓物認領保管收據等補強證據在卷可考，又
    就被告偽造有價證券部分，被告雖辯稱：「我只有行使，阿桐寫的拿給我行使的
    ，請法官從輕量刑。（總共用幾張支票？）只有一張，去買車子。結果沒有買成
    。（支票）在我身上，後來被警察臨檢。被警察帶走了。（支票有經偽造過，有
    三張支票對否？）有三張，但我只有行使一張，但他們不收」元云（見本院九十
    二年三月四日筆錄）。又稱：「我當初在樓下把風，阿同叫我幫他買車，我就拿
    支票幫他買車，我沒有偽造」云云（見本院九十二年六月九日審理筆錄），惟查
    於本件附表一之七竊盜事件，並無竊盜之共犯，此經被告供明在卷，被害人丙○○亦稱：竊賊係盜蓋印信後竊走支票等語（見偵一二八七八卷第二十頁反面筆錄
    ），並有贓物領具及支票影本在卷可稽，被告偽造有價證券之事實明確，其前開
    辯解無非飾詞圖卸，委無可採。
二、核被告所為係犯刑法第二百零一條第一項之偽造有價證券罪及同法第三百二十一
    條第一項第三款之加重竊盜罪。扣案如附表二所示被告所有之榔頭、活動板手、
    螺絲起子、尖嘴鉗、美工刀、鉗子、剪刀、鐵鉤等工具均在客觀上足對人之生命
    、身體、安全構成威脅，自屬具有危險性之兇器。被告庚○○攜帶上開工具用以
    行竊，係犯刑法第三百二十一條第一項第三款之加重竊盜罪；又被告於八十七年
    五月二十九日上午八時三十五分許，在台北火車站第三月台五車處，趁戊○○欲
    上火車人潮擁擠之際，竊取戊○○所有如附表一編號三所示之物，係犯刑法第三
    百二十一條第一項第六款之加重竊盜罪。其前後多次犯行，時間緊接，所犯係構
    成要件相同之罪名，顯係基於概括犯意為之，為連續犯，應依刑法第五十六條之
    規定論以刑法第三百二十一條第一項第三款之加重竊盜罪以一罪，並加重其刑。
    所犯偽造有價證券罪及加重竊盜罪間，具方法結果牽連關係，應從一中以偽造有
    價證券罪論處。又被告接續偽造前接三張支票，為接續犯屬事實上一罪。有關附
    表一編號一、二之竊盜罪行暨附表一編號七之偽造有價證券犯行及編號四至八之
    竊盜犯行，雖未經檢察官起訴，然此與已起訴部分具有連續犯之裁判上一罪關係
    ，而為起訴效力所及，依刑事訴訟法第二百六十七條規定，本院應併予審究。又
    被告庚○○曾因竊盜及脫逃案件，分別判處有期徒刑一年十月及四月，定執行刑
    有期徒刑二年確定，於八十二年一月四日執行完畢如前述，五年內再犯本件有期
    徒刑以上之罪，為累犯，應依刑法第四十七條之規定加重其刑，並遞加之。
三、原審據以論科，固非無見，惟其漏未審酌被告偽造有價證券罪責，及被告於八十
    九年、九十間確有正當職業，有統一發票及傳票等在卷可查，原審認被告有犯罪
    之習慣，依竊盜犯贓物犯保安處分條例第三條第一項第一款規定宣告應於刑之執
    行前令入勞動處所強制工作三年，以收矯治之效云云。尚均有未洽。爰審酌被告
    前曾犯竊盜罪，仍不知悔改，又續為多件竊盜犯行，及犯罪所得、犯罪動機、持
    用之工具、犯後至本院調查審理時尚知坦承犯行等一切情狀，量處如主文第二項
    所示之刑。如附表一編號七所示之支票三紙，雖已由被害人取回，然依刑法第二
    百零五條規定，不問屬於犯人所有，均沒收之；又扣案如附表二所示之工具為被
    告所有，且供犯罪所用之物，業據其供明在卷，依法並宣告沒收。
四、末查被告於八十七年五月二十九日，在台北火車站第三月台五車處行竊為警查獲
    ，並於警訊筆錄、偵查筆錄上偽造「吳志暉」署押，致生損害於吳志暉及偵查機
    關對於被告身分認定之正確性之事實，本院查被告庚○○係為脫免罪責而冒名應
    訊並偽造他人之署押於筆錄之上，就此部分係屬另行起意而犯之，然原臺灣台北
    地方法院檢察署偵查檢察官未察，仍據以「吳志暉」之名起訴，此僅係「被告之
    姓名錯誤」，檢察官所指之被告仍為被告庚○○，本院仍得依法審判；惟就偽造
    署押之部分，未據公訴人起訴，且與本案無裁判上一罪之關係，自不在本院審理
    範圍，應由檢察官另行偵辦。
據上論斷，應依刑事訴訟法第三百六十九條第一項、第三百六十四條、第二百九十九
條第一項前段，刑法第二百零一條第一項、第三百二十一條第一項第三款、第五十五
條、第四十七條、第二百零五條、第三十八條第一項第二款，罰金罰鍰提高標準條例
第一條前段，判決如主文。
本案經檢察官陳明光到庭執行職務。
中      華      民      國    九十二    年      六      月    二十三    日
                              臺灣高等法院刑事第二十一庭
                                  審判長法  官  葉  騰  瑞
                                        法  官  黃  國  忠
                                        法  官  江  國  華
右正本證明與原本無異。
如不服本判決，應於收受送達後十日內向本院提出上訴書狀，其未敘述上訴之理由者
並得於提起上訴後十日內向本院補提理由書（均須按他造當事人之人數附繕本）。
                                        書記官  王  嗣  瑩
中      華      民      國    九十二    年      六      月    二十七    日
附錄：本案論罪科刑法條全文
刑法第三百二十一條
一犯竊盜罪而有左列情形之一者，處六月以上五年以下有期徒刑：
  於夜間侵入住宅或有人居住之建築物、船艦或隱匿其內而犯之者。
  毀越門扇、牆垣或其他安全設備而犯之者。
  攜帶兇器而犯之者。
  結夥三人以上而犯之者。
  乘火災、水災或其他災害之際而犯之者。
  在車站或埠頭而犯之者。
二前項之未遂犯罰之。
附表一
┌──┬─────┬───────┬─────┬────────────┐
│編號│ 犯罪時間 │   犯罪地點   │  被害人  │         竊得財物       │
├──┼─────┼───────┼─────┼────────────┤
│一  │八十六年  │桃園市○○路一│  辛○○  │全法科技公司電話機三台、│
│    │十月間    │○二號十樓之一│          │跳台機、選台器、警報器、│
│    │          │              │          │無線接收機、有線攝影機、│
│    │          │              │          │13.5v變壓器各一個、無線 │
│    │          │              │          │選台器、無線發射器各三台│
│    │          │              │          │、電話總機一台          │
├──┼─────┼───────┼─────┼────────────┤
│二  │八十七年  │桃園市縣○路三│  乙○○  │影印機一台              │
│    │五月十日  │○二號之二三樓│          │                        │
├──┼─────┼───────┼─────┼────────────┤
│三  │八十七年  │台北火車站第三│  戊○○  │黑色皮夾一只（內有新台幣│
│    │五月二十九│月台五車處    │          │四千二百九十元、美金四百│
│    │日        │              │          │零六元、花旗信用卡一張）│
│    │          │              │          │、口紅包一個            │
├──┼─────┼───────┼─────┼────────────┤
│四  │八十七年  │桃園市○○路三│  甲○○  │高爾夫球卷幸福球場四十二│
│    │八月十四日│九三號十樓之二│          │張、林口球場二十二張、統│
│    │          │              │          │帥球場六十八張、八里球場│
│    │          │              │          │四十五張、老爺球場六十六│
│    │          │              │          │張、盧嘉雄存摺一本、童聯│
│    │          │              │          │池印章一枚              │
├──┼─────┼───────┼─────┼────────────┤
│五  │八十七年  │桃園市○○路一│  癸○○  │戴文雄中國農民銀行存摺影│
│    │八月二十日│○二號六樓之三│          │本一張、建物改良所有權狀│
│    │          │              │          │影本二張、土地所有權狀影│
│    │          │              │          │本十二張、股票（股東名稱│
│    │          │              │          │詹淑緣）遠東百貨公司、東│
│    │          │              │          │聯化學公司、太平洋電纜公│
│    │          │              │          │司共十六張、股票（股東名│
│    │          │              │          │稱鄭建鼎）復興木業公司一│
│    │          │              │          │張                      │
├──┼─────┼───────┼─────┼────────────┤
│六  │八十七年  │桃園市○○路三│  壬○○  │阿法可呼叫器四台        │
│    │八月間    │九三號三樓    │          │                        │
├──┼─────┼───────┼─────┼────────────┤
│七  │八十七年  │桃園市○○路九│  丙○○  │行動電話三台、遠東國際商│
│    │八月二十二│二七號五樓    │          │銀支票（BW0000000）一張 │
│    │日        │              │          │、新竹區中小企銀支票二張│
│    │          │              │          │AA0000000、0000000）    │
├──┼─────┼───────┼─────┼────────────┤
│八  │八十七年  │桃園市○○路四│  丁○○  │臺灣銀行本票五張、新台幣│
│    │八月二十四│二五巷六號三樓│          │一萬二千元              │
│    │日        │              │          │                        │
└──┴─────┴───────┴─────┴────────────┘
附表二
┌──┬───────────────────┬────────────┐
│編號│            作案工具                  │         數量           │
├──┼───────────────────┼────────────┤
│一  │工具箱                                │一個                    │
├──┼───────────────────┼────────────┤
│二  │榔頭                                  │二支                    │
├──┼───────────────────┼────────────┤
│三  │活動板手                              │二支                    │
├──┼───────────────────┼────────────┤
│四  │起子                                  │十支                    │
├──┼───────────────────┼────────────┤
│五  │尖嘴鉗                                │一支                    │
├──┼───────────────────┼────────────┤
│六  │美工刀                                │二支                    │
├──┼───────────────────┼────────────┤
│七  │鉗子                                  │三支                    │
├──┼───────────────────┼────────────┤
│八  │剪刀                                  │一支                    │
├──┼───────────────────┼────────────┤
│九  │鐵鉤                                  │一支                    │
└──┴───────────────────┴────────────┘
附表三
┌──┬─────────┬─────┬────┬──────┬─────┐
│編號│ 支  票  號  碼   │金      額│ 發票日 │帳        號│付  款  人│
│    │                  │（新台幣）│        │            │          │
├──┼─────────┼─────┼────┼──────┼─────┤
│１  │AA0000000  │100,000元 │87.08.23│二七０三︱四│新竹區中小│
│    │                  │          │        │            │企業銀行  │
├──┼─────────┼─────┼────┼──────┼─────┤
│２  │BN0000000  │420,000元 │87.08.24│            │遠東國際商│
│    │                  │          │        │            │業銀行    │
├──┼─────────┼─────┼────┼──────┼─────┤
│３  │AA0000000  │200,000元 │87.08.23│二七０三︱四│新竹區中小│
│    │                  │          │        │            │企業銀行  │
└──┴─────────┴─────┴────┴──────┴─────┘


司法院資訊處製作；財團法人民間司法改革基金會備份。
